# 什么是审计报告特殊编制基础

提问人：偶买噶 时间：2018-01-10 09:32:37
审计报告的特殊编制基础是否应该作为审计正文中事项段进行说明，而非在财务报表附注中更改编制基础 更改内容如：期末存货价值认定方式是我们通过执行函证方式确认，报表及附注编制基础应该是企业编写并提供不应该随意更改吧，况且编制基础一般不就是持续经营基础和破产清算基础吗？还有什么特殊基础么？关于我们如何报告披露确认相关科目余额是我们审计的特殊事项吧？

回答人：chenyiwei
“期末存货价值认定方式是我们通过执行函证方式确认”这是审计程序问题，不是编制基础问题，不应作为特殊编制基础。 无论是否为特殊目的财务报表审计，只要宣称所执行的是审计业务，则都应当符合审计准则规定。仅仅函证很可能不能获取关于存货的存在性、权利和义务、计价等认定的充分、适当的审计证据，不能作为审计师免责或减轻责任的理由。如果确实无法按照审计准则要求执行针对存货的全面审计程序的，建议考虑将该业务改为审阅或者商定程序业务。

提问人：偶买噶 时间：2018-01-12 11:31:14
全面审计程序是可以执行的，保证程度也是合理保证。但是在附注中说明了认定方式是基于特殊方法，我不太理解的地方是：特殊认定方法是应该在审计报告正文描述还是财务报表附注描述。基于特殊目的的报告，可以在附注里面改变编制基础是吗？

回答人：chenyiwei
你说的这种特殊认定方法不是会计政策，而是审计取证方法，所以不属于编制基础的范围。